臺灣彰化地方法院刑事判決　　　　　　　96年度易字第1400號
公　訴　人　臺灣彰化地方法院檢察署檢察官
被　　　告　甲○○
　　　　　　　　　　巷1之2號.
　　　　　　乙○○
上列被告因竊盜案件，經檢察官提起公訴（96年度偵字第6881號
），本院判決如下：
    主  文
甲○○共同攜帶兇器竊盜，累犯，處有期徒刑拾月。
乙○○共同攜帶兇器竊盜，處有期徒刑玖月。
    事  實
一、甲○○前於民國91年間因竊盜案件，經臺灣高等法院臺中分
    院於91年11月5 日，以91年度上易字第1795號判決判處有期
    徒刑8 月確定，於92年2 月21日入監服刑，甫於同年10 月
    14日執行完畢出監。乙○○前於87年間因竊盜案件，經臺灣
    新竹地方法院於88年8 月16日，以87年度竹北簡字第300 號
    判決判處有期徒刑10月、緩刑3 年確定，現已緩刑期滿（不
    構成累犯）。詎其二人均不知悔改，復意圖為自己不法所有
    之犯意聯絡，於96年7 月5 日傍晚某時許，在臺中市「金馬
    遊藝場」，由甲○○提議共同行竊物品之事後，即於同日晚
    間9 時許，由甲○○駕駛車牌號碼5498—SF號自小客車，並
    攜帶客觀上足以對人之生命、身體、安全構成威脅，具有危
    險性而可作為兇器使用之鐵條1 支（未扣案，且業已丟棄滅
    失），搭載乙○○在臺中市及彰化縣市四處尋找行竊目標。
    嗣於同日晚間11時許，二人抵達彰化縣秀水鄉○○村○○路
    255 巷口後，發現車牌號碼3979—JW工程車停放路旁，應有
    利可圖，即由甲○○持前揭鐵條下車破壞該車之車廂鎖（毀
    損部分未據告訴），乙○○則負責坐在車上把風。嗣甲○○
    破壞完成後，再由乙○○下車偕同甲○○共同搬運車上之物
    品至2 人所搭乘之上開自小客車上。其2 人即以上開方式，
    共同竊取丙○○所有之電動工具1 批（包括電鋸1 台、震動
    電鑽1 台、電動鉋刀1 台、電鑽1 台、氣動大鉋槍3 枝、氣
    動小剛鉋2 支、修邊機1 台及氣動中小型機15支等物品）後
    離去。而2 人行竊得手後，即將竊得物品載至臺中市某不詳
    地點，以新臺幣（下同）6000元之價格販售予不知名之人，
    得款則由2 人對分花用殆盡。嗣經員警調閱路口監視器後，
    始循線查悉上情。
二、案經彰化縣警察局鹿港分局報請臺灣彰化地方法院檢察署檢
    察官偵查起訴。
    理  由
一、本案下揭全部卷證所涵括之供述證據及非供述證據，經本院
    依法踐行調查證據程序，公訴人、被告均不爭執各該證據之
    證據能力，且亦查無依法應排除其證據能力之情形，是後述
    所引用證據之證據能力均無疑義，合先敘明。
二、訊據被告二人對於上開犯罪事實均坦承不諱，核與證人即被
    害人丙○○於警詢中證述之情節相符，且有被告甲○○當庭
    繪製之鐵條圖案、監視器翻拍照片2 紙在卷可稽，足見被告
    之自白與事實相符。本件事證明確，被告二人上開犯行堪以
    認定。
三、按刑法第321 條第1 項第3 款之攜帶兇器竊盜罪，係以行為
    人攜帶兇器竊盜為其加重要件，此所謂兇器，其種類並無限
    制，凡客觀上足以對人之生命、身體、安全構成威脅，具有
    危險性之兇器均屬之，且須行竊時攜帶此種具有危險性之兇
    器為已足，並不以攜帶之初有行兇之意圖為必要（參見最高
    法院79年度臺上字第5253號判例要旨）。查被告甲○○持以
    竊盜之鐵條1 支，係用以撬開車鎖，足見其材質堅硬，雖未
    據扣案，然足見其客觀上具有相當破壞力，顯為具有危險性
    之兇器。故核被告甲○○、乙○○所為，均係犯刑法第321
    條第1 項第3 款之攜帶兇器竊盜罪。被告2 人間具有犯意聯
    絡及行為分擔，為共同正犯。被告甲○○前於91年間因竊盜
    案件，經臺灣高等法院臺中分院於91年11月5 日，以91年度
    上易字第1795號判決判處有期徒刑8 月確定，於92年2 月21
    日入監服刑，甫於同年10月14日執行完畢出監，有卷附之臺
    灣高等法院被告前案紀錄表可稽，其受有期徒刑之執行完畢
    ，五年以內故意再犯本件有期徒刑以上之罪，為累犯，應依
    刑法第47條第1 項之規定加重其刑。爰審酌被告甲○○曾有
    多次竊盜前科，又被告乙○○前僅有一次竊盜之前科紀錄，
    且遭判緩刑，素行尚佳，且被告二人不思循正當途徑獲取財
    物，心存僥倖之心，竊取他人財物，毫無對他人財產權尊重
    之觀念，惟被告甲○○犯後即坦承犯行，尚有悔意，而被告
    乙○○則於警詢、偵訊時均否認犯行，於本院準備程序及審
    理時始坦承犯行，暨考量被告二人犯罪參與之程度及其等所
    竊得之財物價值等一切情狀，分別量處如主文所示之刑。又
    本件被告甲○○用以行竊所用之鐵條1 支，已於行竊後遭丟
    棄滅失，業據被告甲○○於偵訊中供述屬實，爰不另宣告沒
    收。
據上論斷，應依刑事訴訟法第299 條第1 項前段，刑法第28條、
第321 條第1 項第3 款、第47條第1 項，判決如主文。
本案經檢察官張聖傳到庭執行職務。
中　　華　　民　　國　　96　　年　　10　　月　　16　　日
                  刑事第二庭    法  官  黃齡玉
以上正本證明與原本無異。
如不服本判決，應於判決送達後10日內，向本院提出上訴書狀，
上訴書狀應「敘述具體上訴理由」，並按他造當事人之人數附繕
本。「切勿逕送上級法院」。
告訴人或被害人對於判決如有不服具備理由請求檢察官上訴者，
其上訴期間之計算係以檢察官收受判決正本之日期為準。
中　　華　　民　　國　　96　　年　　10　　月　　16　　日
                                書記官  施嘉玫
中華民國刑法第321條
（加重竊盜罪）
犯竊盜罪而有左列情形之一者，處 6 月以上、 5 年以下有期徒
刑：
一  於夜間侵入住宅或有人居住之建築物、船艦或隱匿其內而犯
    之者。
二  毀越門扇、牆垣或其他安全設備而犯之者。
三  攜帶兇器而犯之者。
四  結夥三人以上而犯之者。
五  乘火災、水災或其他災害之際而犯之者。
六  在車站或埠頭而犯之者。
前項之未遂犯罰之。
